【裁判字號】    99,易,1034
【裁判日期】    991029
【裁判案由】    竊盜
【裁判全文】
臺灣彰化地方法院刑事判決              99年度易字第1034號
公  訴  人  臺灣彰化地方法院檢察署檢察官
被      告  莊景智
上列被告因竊盜案件，經檢察官提起公訴（99年度偵緝字第511
號），本院判決如下：
    主  文
莊景智攜帶兇器竊盜，處有期徒刑陸月，如易科罰金以新臺幣壹
仟元折算壹日。又攜帶兇器竊盜，處有期徒刑肆月，如易科罰金
以新臺幣壹仟元折算壹日。應執行有期徒刑捌月，如易科罰金以
新臺幣壹仟元折算壹日。
    犯罪事實
一、莊景智意圖為自己不法之所有，分別為下列行為：
  (一)民國99年4 月6 日凌晨0 時18分許，在彰化縣彰化市○○里
    ○○路○ 段121 巷170 號前，攜帶質地堅硬、利刃尖銳，客
    觀上足對人之生命、身體、安全構成威脅，具有危險性之一
    字扳手1 支開啟汽車車門及電門，竊取李依晴所有之車牌號
    碼B6-6946 號自小客車1 部（價值約新臺幣《下同》3 萬元
    ），得手後據為己有，並駕駛至彰化市○○路488 巷附近因
    汽車沒油而棄置。
  (二)之後，再另基為自己不法所有之意圖，於同日凌晨1 時許，
    在彰化市○○路488 巷21號前，攜帶同上質地堅硬、利刃尖
    銳，客觀上足對人之生命、身體、安全構成威脅，具有危險
    性之之一字扳手1 支，以上開方式，竊取賴俊傑所有之車牌
    號碼OM-9085 號自用小客車（價值約8 萬元），得手後將該
    一字扳手隨地丟棄，同時將該自用小客車據為己有，並駕駛
    至彰化市○○里○○街1 號旁停車場棄置。
  (三)嗣為警調閱路口監視器畫面已懷疑竊取車號B6-6946 號自小
    客車者係為莊景智，並請莊景智至警局說明，莊景智於警詢
    筆錄製作時，對於上揭車號OM-9085 號自用小客車之竊取行
    為在偵查機關未經發覺前，主動向警方供承，自首而接受裁
    判。
二、案經彰化縣警察局彰化分局報請臺灣彰化地方法院檢察署檢
    察官偵查起訴。
    理  由
一、訊據被告莊景智對於上揭犯行均坦承不諱，核與被害人李依
    晴、賴俊傑等2 人之指述情節大致相符，且有卷附之彰化縣
    警察局車輛協尋電腦輸入單（報案人李依晴）、車輛尋獲電
    腦輸入單（報案人賴俊傑）、贓物認領保管單（賴俊傑領回
    ）、監視器翻拍畫面照片、彰化縣警察局彰化分局99年5 月
    31日彰警分偵字第0990019118號函及後附內政部刑事警察局
    鑑定書（OM-9085 號失車尋獲採集可疑指紋，經電腦比對出
    與莊景智指紋相符）等資料可佐，被告自白核與事實相符，
    本件事證已臻明確，被告犯行均堪認定，應依法論科。
二、論罪科刑之理由：
  (一)按刑法第321 條第1 項第3 款之攜帶兇器竊盜罪，係以行為
    人攜帶兇器竊盜為其加重條件，此所謂兇器，其種類並無限
    制，凡客觀上足對人之生命、身體、安全構成威脅，具有危
    險性之兇器均屬之，且祇須行竊時攜帶此種具有危險性之兇
    器為已足，並不以攜帶之初有行兇之意圖為必要（最高法院
    79年臺上字第5253號判例參照）。查被告持供行竊之一字起
    子1 支係為金屬製品，質地堅硬，利刃尖銳，如用以攻擊人
    體，顯具殺傷力而足以造成嚴重之危害，在客觀上對人之生
    命、身體、安全具有危險性，自應屬兇器。核被告莊景智所
    為，均係犯刑法第321 條第1 項第3 款之攜帶兇器加重竊盜
    罪。
  (二)被告所犯上開2 次攜帶兇器竊盜之2 罪間，犯意各別，行為
    互殊，應予分論併罰。
  (三)被告在有偵查權限之機關及公務員發覺犯罪前，即向警員坦
    承有上開竊取車號OM-9085 號自用小客車之犯行，並自願接
    受裁判之事實，有被告於99年4 月12日接受詢問之警詢筆錄
    在卷可憑。再參以車號OM-9 085號自用小客車則係在彰化縣
    彰化市○○街1 號旁停車場為警尋獲後通知車主領回，有車
    輛尋獲電腦輸入單可憑（見警卷第6 頁），而警方在車號OM
    -9085 號自用小客車上所採集之可疑指紋，於99年5 月14日
    方得知係與被告莊景智之指紋相符，此復有彰化縣警察局彰
    化分局函附之99年5 月14日刑紋字第0990061003號內政部警
    政署刑事警察局鑑定書足佐（見偵卷第10-11 頁），由此可
    知被告於99年4 月12日之員警為其製作警詢筆錄時尚未發覺
    被告此部分竊盜犯行，被告就此部分確有主動供出該竊盜犯
    行之情，被告此部分行為顯符合對於未發覺之罪自首而接受
    裁判之情形，爰依刑法第62條前段之規定予以減輕其刑。至
    於竊取車號B6-6946 號自用小客車之監視器翻拍畫面照片係
    看出嫌疑人騎機車牽小孩，換進入B6-6946 號自用小客車內
    （見警卷第7 至10頁），而警方在看完監視畫面後即懷疑竊
    車者係為被告莊景智，故此部分並無自首之適用，附此敘明
    。
  (四)爰審酌被告為國小畢業，沒有專長與父母在市場賣魚，家裡
    有父母及撫養1 名95年次之小孩（原有3 名小孩因離婚其中
    2 名小孩由妻子負責照顧），僅因晚上帶小孩天冷沒帶外套
    而臨時起意偷車代步，其犯罪動機、目的、手段，該失竊之
    自用小客車一部為失竊當日即尋獲，另一部在停車場尋獲，
    然並無造成車輛之損害業經被害人賴俊傑於警詢時證述明確
    ，被告竊盜行為對於被害人所造成之損害尚非鉅大，及其於
    犯罪後已知悔悟，並坦承犯行，犯罪後態度尚佳等一切情狀
    ，分別量處如主文所示之刑及易科罰金之折算標準，以資儆
    懲。
  (五)至於供作兇器使用之一字扳手1 支，並未扣案，且業經被告
    供承係於行竊第二部自用小客車時業已丟棄，顯無法尋獲，
    爰不為沒收之諭知，併為敘明。
三、應適用之法條：
  (一)刑事訴訟法第299 條第1 項前段。
  (二)刑法第321 條第1 項第3 款、第62條前段、第41條第1 項前
    段、第8 項、第51條第5 款，刑法施行法第1 條之1 第1項
    、第2 項前段。
本案經檢察官陳隆翔到庭執行職務。
中    華    民    國    99    年    10    月    29    日
                  刑事第五庭    法  官  李淑惠
以上正本證明與原本無異。
如不服本判決應於收受判決後10日內向本院提出上訴書狀，並
應敘述具體理由。其未敘述上訴理由者，應於上訴期間屆滿後
20日內向本院補提理由書(均須按他造當事人之人數附繕本)
「切勿逕送上級法院」。
告訴人或被害人對於判決如有不服具備理由請求檢察官上訴者，
其上訴期間之計算係以檢察官收受判決正本之日期為準。
中    華    民    國    99    年    10    月    29    日
                                書記官  張清秀
附錄論罪科刑法條全文
中華民國刑法第321條（加重竊盜罪）
犯竊盜罪而有左列情形之一者，處 6 月以上、 5 年以下有期徒
刑：
一、於夜間侵入住宅或有人居住之建築物、船艦或隱匿其內而犯
    之者。
二、毀越門扇、牆垣或其他安全設備而犯之者。
三、攜帶兇器而犯之者。
四、結夥三人以上而犯之者。
五、乘火災、水災或其他災害之際而犯之者。
六、在車站或埠頭而犯之者。
前項之未遂犯罰之。

司法院資訊處製作；財團法人民間司法改革基金會備份。
